【裁判字號】    91,易,3888
【裁判日期】    920124
【裁判案由】    電子遊戲場業管理條例等
【裁判全文】
臺灣高雄地方法院刑事判決                        九十一年度易字第三八八八號
    公  訴  人  臺灣高雄地方法院檢察署檢察官
    被      告  乙○○  女二十.
    被      告  甲○○  男二十.
右列被告等因違反電子遊戲場業管理條例等案件，經檢察官提起公訴（九十一年度偵
字第二一○八七號），本院判決如左：
    主  文
乙○○共同以賭博為常業，處有期徒刑參月，如易科罰金，以參佰元折算壹日，緩刑
貳年。扣案如附表所示之電子遊戲機具陸台（含ＩＣ板陸塊）、代幣陸佰捌拾肆枚、
電玩洗分帳冊壹本、長壽香煙空盒壹個，均沒收。
甲○○在公眾得出入之場所賭博財物，處罰金參仟元，如易服勞役，以參佰元折算壹
日。扣案如附表所示之電子遊戲機具陸台（含ＩＣ板陸塊）、代幣陸佰捌拾肆枚、賭
資新臺幣陸佰元，均沒收。
    事  實
一、丙○○（另由臺灣高等法院臺南分院審理中）明知未依電子遊戲場業管理條例規
    定辦理營利事業登記者，不得經營電子遊戲場業規定，竟未依規定向主管機關高
    雄市政府辦理營利事業登記，即自民國九十一年二月一日起，在高雄市前鎮區○○○路一三三號設置如附表所示之電子遊戲機具經營「誌興商行」（懸掛招牌為
    「揚揚超商」），並以月薪新台幣（下同）一萬九千元之代價僱用乙○○擔任店
    員，並在現場從事洗分、兌換現金之收銀工作，其二人共同基於違反前開規定及
    常業賭博之犯意聯絡，供不特定人以現金兌換代幣，投入電子遊戲機具換取分數
    ，再以附表所示電子遊戲機具不同之比例計算分數之增減兌換現金賭博財物，並
    恃此營業收入及薪資維生，而共同違規經營電子遊戲場業。嗣於同年九月二十日
    下午五時四十五分許，適有賭客甲○○在上址賭玩電子遊戲機「滿貫大亨」，累
    計積分六十分，由乙○○確認洗分，並將兌換之現金六百元放入長壽香煙空盒內
    交付予甲○○後，為埋伏警員當場查獲，並扣得如附表所示當場賭博之電子遊戲
    機具六台（含ＩＣ板六塊）、代幣六百八十四枚、電玩洗分帳冊一本、長壽香煙
    空盒一個及賭博所得六百元。
二、案經高雄市政府警察局前鎮分局移送臺灣高雄地方法院檢察署檢察官偵查起訴。
    理  由
一、右揭被告甲○○於九十一年九月二十日下午五時四十五分許，在高雄市前鎮區○○○路一三三號「揚揚超商」內賭玩電子遊戲機「滿貫大亨」，累計積分六十分
    ，由被告乙○○確認洗分，並將兌換之現金六百元放入長壽香煙空盒內交付予被
    告甲○○後，為警當場查獲之事實，迭據被告甲○○於警訊、偵查中及本院審理
    時坦承不諱，復有臨檢現場檢查紀錄表、扣押筆錄、保管收據各一紙及照片影本
    四張附卷可稽，並有如附表所示當場賭博之電子遊戲機具六台（含ＩＣ板六塊）
    、代幣六百八十四枚、電玩洗分帳冊一本、長壽香煙空盒一個及賭資六百元扣案
    可資佐證，被告甲○○自白核與事實相符，應堪採信。而訊據被告乙○○固坦承
    有於前揭時、地為被告甲○○確認洗分，並將兌換之現金六百元放入長壽香煙空
    盒內交付予被告甲○○後，為警當場查獲之事實，惟矢口否認有何違反電子遊戲
    場業管理條例及常業賭博之犯行，辯稱：伊是張旭升僱用的，負責超商之收銀工
    作，並不是丙○○僱用的，換現金給客人是丙○○拜託伊換的云云。然查：(一)丙○○自九十一年二月一日起，以月薪一萬九千元之代價僱用被告乙○○擔任店員
    ，並在現場兌換現金之收銀工作等情，業據被告乙○○於警訊中供稱：是揚揚超
    商之員工，擔任收銀員工作，月薪為一萬八千元至一萬九千元，負責人是丙○○
    ，有為被告甲○○洗分換錢，洗六十分，店內機台之洗分換錢是丙○○教的等語
    （見九十一年九月二十日訊問筆錄），復於偵查時供陳：是丙○○僱用伊，月薪
    一萬九千元，九十一年二月一日開始工作，工作內容是換錢，伊去工作時就擺有
    電玩機具，是丙○○教伊要將現金放入香煙盒內的等語明確（見偵查卷第二十八
    頁背面）；核與被告甲○○於警訊、偵查中及本院審理時所述之情節相符，再參
    以被告乙○○倘若非丙○○所僱用，豈有於被告甲○○在上址賭玩電子遊戲機「
    滿貫大亨」時，甘冒觸法之危險而兌換現金予被告甲○○之理，是被告乙○○事
    後翻異前詞所辯非丙○○所僱用云云，要屬事後飾卸之詞，不足採信。又按刑法
    第二百六十七條所謂以賭博為常業，係指以賭博營生者而言（司法院院解字第三
    九六二號解釋意旨參照），而被告乙○○受僱於丙○○所經營之「誌興商行」擔
    任店員工作，現場並擺設電動賭博機具多達六台，供不特定之人賭博財物以營生
  ，並以月薪一萬九千元之薪資維生，業據被告乙○○於警訊、偵查中供陳明確，
    被告乙○○顯係以常業賭博之犯意為之甚明。此外，復有上開臨檢現場檢查紀錄
    表、扣押筆錄、保管收據各一紙及照片影本四張附卷可稽，並有如附表所示當場
    賭博之電子遊戲機具六台（含ＩＣ板六塊）、代幣六百八十四枚、電玩洗分帳冊
    一本、長壽香煙空盒一個及賭資六百元扣案可資佐證，本件事證明確，被告二人
    之犯行均堪認定。
二、核被告乙○○所為，係犯刑法第二百六十七條之常業賭博罪及違反電子遊戲場業
    管理條例第十五條之未經辦理營利事業登記而擅自經營電子遊戲場業之規定，應
    依同法第二十二條之規定處斷。公訴人認被告乙○○係犯連續普通賭博罪，尚有
    未洽，惟其基本社會事實同一，本院自應予審理，並變更起訴法條。又查上開位
    於高雄市前鎮區○○○路一三三號之「揚揚超商」，係供不特定之人出入賭博財
    物，自屬公眾得出入之場所，是核被告甲○○在上開公眾得出入之場所，以電動
    賭博機具賭博財物之行為，係犯刑法第二百六十六條第一項前段之普通賭博罪。
    被告乙○○與丙○○間，就上開犯行，有犯意聯絡及行為分擔，為共同正犯。被
    告乙○○未經許可於同址經營電子遊戲場之行為，係基於同一之經營電子遊戲場
    為業務之犯意，而反覆所為之行為，乃實質上一罪，應僅論以一罪，公訴人認為
    連續犯，尚有未洽。另被告乙○○所犯常業賭博罪及違反電子遊戲場業管理條例
    間，有方法結果之牽連關係，應從一重之常業賭博罪處斷。爰審酌被告乙○○受
    僱於丙○○共同經營賭博性電玩機具，敗壞社會善良風氣甚鉅，且賭博機具達六
    台，惡性非輕，而被告甲○○在公眾得出入之場所賭博財物，亦有損社會善良風
    氣，惟念被告甲○○犯後坦承犯行，尚知悔悟，及被告乙○○所犯之主從關係等
    一切情狀，分別量處如主文所示之刑，被告乙○○部分並諭知易科罰金之折算標
    準，被告甲○○部分並諭知易服勞役之折算標準，以資懲儆。又被告乙○○前未
    曾受有期徒刑以上刑之宣告，有臺灣高雄地方法院檢察署刑案資料查註紀錄表及
    臺灣高等法院被告全國前案紀錄表各一份在卷可參，素行尚稱良好，且被告乙○○僅係受人僱用，領取微薄薪資維生，因短於思慮，致觸犯本案犯行，經此偵查
    、起訴及論罪科刑之程序，當知所警惕，信無再犯之虞，本院認前開對其所宣告
    之刑，以暫不執行為適當，爰併予宣告緩刑二年，以啟自新。至如附表所示之電
    子遊戲機具六台（含ＩＣ板六塊）、代幣六百八十四枚，係當場賭博所用之器具
    ，均應依刑法第二百六十六條第二項規定，不問屬於犯人與否，併予宣告沒收；
    扣案之電玩洗分帳冊一本及長壽香煙空盒一個，係共犯丙○○所有，且係供渠等
    共同犯罪所用之物，業據被告乙○○供明在卷可按，基於共同犯罪行為應由共犯
    各負全部責任之理論，應依刑法第三十八條第一項第二款，併予宣告沒收；另扣
    案現金六百元，係被告甲○○所有，且係因賭博犯罪所得之物，業據被告甲○○
    供明在卷可按（見偵查卷第四十頁背面），爰依刑法第三十八條第一項第三款宣
    告沒收。
據上論斷，應依刑事訴訟法第二百九十九條第一項前段、第三百條，電子遊戲場業管
理條例第二十二條，刑法第十一條前段、第二十八條、第二百六十六條第一項前段、
第二百六十七條、第五十五條、第四十一條第一項、第四十二條第二項、第七十四條
第一款、第二百六十六條第二項、第三十八條第一項第二款、第三款，罰金罰鍰提高
標準條例第一條前段、第二條，判決如主文。
中      華      民      國    九十二    年      一      月    二十四    日
    臺灣高雄地方法院刑事第三庭
                                        法  官    陳玉聰
右正本證明與原本無異。
如不服本判決，應於判決送達後十日內，向本院提出上訴狀。
                                        書記官    鄭淑臻
中      華      民      國    九十二    年      一      月    二十四    日
附表：
┌───────────┬──────────────┬──────┐
│電子遊戲機具種類      │數                        量│比        例│
├───────────┼──────────────┼──────┤
│滿貫大亨              │三台（含ＩＣ板三塊）        │十比一      │
├───────────┼──────────────┼──────┤
│魔法球                │一台（含ＩＣ板一塊）        │一比一      │
├───────────┼──────────────┼──────┤
│大舞台                │一台（含ＩＣ板一塊）        │一比一      │
├───────────┼──────────────┼──────┤
│動物柏青樂            │一台（含ＩＣ板一塊）        │一比一    │
├───────────┴──────────────┴──────┤
│共計六台（含ＩＣ板六塊）                                          │
└─────────────────────────────────┘
附錄本判決論罪科刑法條全文：
刑法第二百六十六條第一項前段
在公共場所或公眾得出入之場所賭博財物者，處一千元以下罰金。
刑法第二百六十七條
以賭博為常業者，處二年以下有期徒刑，得併科一千元以下罰金。
電子遊戲場業管理條例第二十二條
違反第十五條規定者，處行為人一年以下有期徒刑、拘役或科或併科新台幣五十萬元
以上二百五十萬元以下罰金。


司法院資訊處製作；財團法人民間司法改革基金會備份。
